Inventaris van het tekeningenarchief van de Rijksgebouwendienst (RGD) en rechtsvoorgangers, (1763) 1824-1950 (1957)
Nationaal Archief, Den Haag
- ARCHIEF VAN DE ARCHITECT EN DE BOUWKUNDIGE AMBTENAAR, I
  - OBJECTENARCHIEF (inv.nrs. 8-1588)
    - Middelburg
      - St.-Pieterstraat 52/Damplein 1a, Rijkswaterstaat. Opmetingstekeningen, 1:10-1:100, [ca. 1930-] 1944; 946; 2 bladen
      - Seissingel 4, De Sprenck. Ontwerptekeningen voor de bouw en opmetingstekening, [C.A. & A.L.J. Goethals], 1:50-1:100, [1904-ca. 1935]; 947; 1 omslag
      - Spanjaardstraat 53, Raad van de Arbeid. Tekeningen voor de uitbreiding, 1:20-1:100, [ca.1930]; 948; 5 bladen
      - Wagenaarstraat 4, Gewestelijk Arbeidsbureau. Opmetingstekeningen en uittreksel uit het kadastrale plan, 1:100-1:1250, [ca. 1935]; 949; 3 bladen
      - Zeeuws Genootschap der Wetenschappen. Opmetingstekeningen van het plafond in de leeskamer, 1:20, 1903; 950; 2 bladen
        Behoort bij 1453/1895 K & W.
    - Middelharnis
      - Havendijk, Palenloods van de P.T.T. Bestektekening voor de bouw, 1:50, 1904; 951; 1 blad
      - Burgemeester Mijslaan 1, Telefoongebouw. Bestektekeningen voor de bouw en constructietekeningen, 1:100, 1938-1939; 952; 1 omslag
        Bestektekeningen horen bij bestek nr 1 22-12-1938.
      - Burg. Mijslaan 3-5, U.L.O.-school/Rijks-h.b.s. Bestektekeningen voor de bouw en revisietekeningen 1:10-1:200, 1916-1955; 953; 1 omslag
        Overgebleven originelen, ondernummering: 2/3/5/6/10/13/14
        Met bijgewerkte tekeningen tot 1955.
      - Kerkring 40-42, Post- en telegraafgebouw. Bestektekeningen voor de bouw en revisietekeningen, 1:100-1:1250, 1912-1930; 954; 4 bladen
        Bestektekeningen horen bij bestek nr 3 11-1-1912.
      - Dijkstraat 48, Sommelsdijk, Kantongerecht, huis van bewaring. Tekening voor de bouw, opmetingstekeningen en revisietekening, W.C. Metzelaar, 1:50-1:200, 1904; 955; 4 bladen
    - Millingen aan de Rijn
      - Julianastraat 46/Heerlaan 3, Dubbele dienstwoning bij het grenskantoor. Ontwerptekeningen voor de bouw, 1:100-1:2500, [ca.1915]; 956; 3 bladen
    - Monnickendam
      - [Noordeinde,] Post- en telegraafgebouw. Ontwerptekening voor de bouw en revisietekeningen, 1:50-1:1250, [ca. 1910-] 1930; 957; 3 bladen
        Revisietekeningen bijgewerkt tot 1930.
    - Monster
      - N.H. Kerk. Opmetingstekening van het grafmonument van admiraal Pietersen, [ca. 1:10], 1886; 958; 1 blad
      - Herenstraat 4-4a, Post- en telegraafgebouw. Revisietekening, 1:100, [-ca. 1920-] 1935; 959; 1 blad
        Tekening bijgewerkt tot 1935
    - Montfoort
      - Gevangenis voor jeugdige vrouwelijke veroordeelden/Tuchtschool. Opmetingstekeningen, W.C. Metzelaar, [S. Wijn] en W.H. Schoonhein (opzichter), 1:100-1:200, 1875-1922; 960; 1 omslag
    - Muiden
      - Kloosterstraat, Wachthuis bij de Keetpoort. Revisietekening, 1:100, 1904; 961; 1 blad
        Uit de archieven van de Genie, 2de commandement Muiden.
      - Muiderslot, 962-963
        - Stenen beer. Opmetingstekeningen voor inspectie 1852-1980, 962; 2 bladen
          Met een bijgewerkte tekening tot 1980.
          Verwijzend naar de inventarisatiestaat A., Muiden nr 57, R.M. Muiderslot.
        - Tekeningen van slotmuur en lichtraampje, 1:10-1:1250 1902 [-ca. 1910], 963; 3 bladen
          Met uittreksel uit het kadastraal register.
          Zie ook fotoverzameling inv. nr 1685.
    - Naaldwijk
      - Quarantaine-inrichting. Bestektekeningen voor de bouw, 1:100-1:1000, 1901; 964; 1 blad
        Hoort bij bestek nr 25 29-10-1901.
      - Rembrandtstraat 26-28, Post- en telegraafgebouw. Bestektekening voor de bouw en revisietekeningen, 1:100-1:1000, [ca. 1920-] 1930; 965; 2 bladen
        Revisietekening bijgewerkt tot 1930.
      - Verburchtlaan 23, Telefoongebouw. Constructietekeningen, 1:1-1:50, 1940; 966; 1 omslag
    - Naarden
      - Vesting. Opmetingstekeningen en revisietekeningen, 1:100-1:200, 1875; 967; 4 bladen
        Kopieën van tekeningen uit de archieven van de Genie.
    - Nederlek
      - Rijsdijk 21-23, Krimpen a/d Lek, Post- en telegraafgebouw. Bestektekeningen voor de bouw, tekeningen voor de verbouw en revisietekeningen, 1:100- 1:1250, 1917 [-ca. 1935]; 968; 1 omslag
        Overgebleven originelen, ondernummering: 4/5/9/11
        Bestektekeningen horen o.a. bij bestek nr 19 8-6-1920.
      - Schoolweg 2-4, Lekkerkerk, Post- en telegraafgebouw. Bestektekeningen voor de bouw en revisietekeningen, 1:100, 1908-1929; 969; 4 bladen
        Bestektekeningen horen bij bestek nr 46 24-9-1908.
    - Neede
      - Bleekenesweg 1, Telefoongebouw. Werk- en detailtekeningen voor de bouw, 1:1-1:20, 1938; 970; 4 bladen
    - Neerijnen
      - Waardenborg, Woonhuis van B.A. Buijsing-Damsté. Ontwerptekening voor de bouw, 1:100, 1900; 971; 1 blad
    - Netterden, zie Gendringen
    - Nieuwegein
      - Julianalaan, Vreeswijk, Telefoongebouw. Bestektekening voor de bouw, 1:100-1:2500, 1934; 972; 1 blad
        Hoort bij bestek nr 8 [1934].
    - Nieuwe Pekela
      - [Straatweg/Winschoterdiep,] Post- en telegraafgebouw. Tekening voor de bouw, 1:100 [-1:1000], [ca. 1910]; 973; 1 blad
        zie ook fotoverzameling inv. nr 1686.
        zie ook bestekkenverzameling inv. nr 1797.
    - Nieuwendam, zie Amsterdam
    - Nieuwesluis, zie Oostburg
    - Nijefurd
      - Begijnestraat 2-3, Workum, Post- en telegraafgebouw. Tekeningen voor de bouw en de aanleg van leidingen en een revisietekening, 1:10-1:1250, 1915-1935; 974; 1 omslag
        Overgebleven originelen, ondernummering: 3/4/5/6/7/8/9/11/12
        Betreft bijgewerkte tekening van ca. 1910.
        zie ook bestekkenverzameling inv. nr 1835.
    - Nijkerk
      - Kleterstraat/V. Vöerstlaantje 1, Post- en telegraafgebouw. Tekeningen voor de bouw, 1:100, [ca. 1940]; 975; 3 bladen
      - Van Reenenpark 2, Marechausseekazerne. Bestektekening voor de bouw, 1:50-1:2500, 1920-1921; 976; 1 blad
        Archief nr 224b, Genie 1ste Commandement Amersfoort.
    - Nijmegen
      - Berg en Dalseweg 287, Tuchtschool/Rijksopvoedingsgesticht voor meisjes De Hunenberg. Tekeningen voor de bouw en revisietekeningen, W.C. Metzelaar, S. Wijn, 1:20-1:1000, 1904-1916; 977; 5 bladen
      - Bijleveldsingel 2, Bureau van de Rijkswaterstaat/Rijkspolitie. Revisietekening, 1:100, [ca. 1935]; 978; 1 blad
        Zie ook fotoverzameling inv. nr 1612.
      - Graafseweg 29-33/Jan de Wittstraat, Hotel Du Soleil, belastinggebouw. Constructietekening voor de uitbreiding, ontwerptekening voor de inrichting, bestektekening voor de verbouw en ontwerptekening voor de vernieuwing van de riolering, 1:50 [-ca. 1:1250], 1929-1939; 979; 4 bladen
      - Kamstraat 4, Museum G.M. Kam. Tekeningen voor de bouw en revisietekeningen, Oscar Leeuw, 1:20-1:1250, 1919-1957; 980; 1 omslag
        Met bijgewerkte tekeningen tot 1957.
      - Kronenburgertoren. Opmetingstekeningen, 1:100, 1944; 981; 2 bladen
      - Oranjesingel 56, Kantongerecht en registratiegebouw. Tekeningen voor de bouw en revisietekeningen, W.C. Metzelaar, M.J. Stoltenbergen, 1:20-1:1250, 1907-1913; 982; 4 bladen
        Eén blad voorzien van nieuwe onderhoek gedateerd 1971; echter niet tot dit jaar bijgewerkt.
      - Stationsplein, Stationspostgebouw. Opmetingstekeningen en revisietekeningen, 1:100, 1935; 983; 4 bladen
    - Nijverdal, zie Hellendoorn
    - Nispen, zie Roosendaal en Nispen
    - Noordbergum, zie Tietjerksteradeel
    - Noordwijk
      - Noraweg, Ontvangststation Nora. Bestektekeningen voor de bouw, 1:100, 1928-1938; 984; 1 omslag
        Overgebleven originelen, ondernummering: 2/3/4/5/7
        Horen bij bestekken nr 17-1-1928 en nr 26 13-7-1932.
      - Offemweg 33, Telefoongebouw. Constructie- en revisietekeningen, 1:1-1:2500, 1939; 985; 1 omslag
      - Voorstraat 87-89, Post- en telegraafgebouw. Bestektekeningen voor de bouw en tekeningen voor de verbouw, 1:20-1:100, 1902-1940; 986; 1 omslag
        Bestektekeningen horen bij bestekken nr 54 12-8-1902 en nr 36 23-6-1939.
    - Noordwijkerhout
      - 's-Gravendamseweg 46 & 52, Dienstwoningen. Revisietekening, 1:100-1:2500, [ca. 1910-] 1936; 987; 1 blad
        Betreft bijgewerkte tekening tot 1936.
      - Havenstraat 54-56, Hulp- post- en telegraafgebouw. Revisietekening, 1:100, [ca. 1935]; 988; 1 blad
      - Herenweg, Dienstwoning. Revisietekening, 1:100-1:2500, [ca. 1910-] 1935; 989; 1 blad
        Betreft bijgewerkte tekening tot 1935.
      - Kerkweg 39/41, Dienstwoningen. Revisietekening, 1:100-1:2500, [ca. 1910-] 1935; 990; 1 blad
    - Noordwolde, zie Weststellingwerf
    - Norg
      - Veenhuizen, Penitentiaire Inrichtingen c.a.
        Indeling als volgt:
        (zaken die het gehele gebied betreffen) (991-1014)
        achtereenvolgens Veenhuizen I, II en III (1015-1035), (1036-1104), (1105-1113)
        bijzonder (objecten die niet als hierboven zijn in te delen, als de hoeven en andere verspreid over het gebied voorkomende bebouwing) (1114-1122)
        - Algemeen
          - Kaart waarop de organisatie van de veenafgraving in 1639 staat aangegeven, [ca. 1:1000] [gekopieerd naar kaart van 1794 van L.C. Bixama Aardenburg (Luit. Ing.) die weer gekopieerd was naar een kaart van 1639]., [ca. 1880]; 991; 1 blad
          - Kadastrale kaart van Veenhuizen, 1:5000, [ca. 1900]; 992; 1 blad
          - Kadastrale kaart, 1:20.000, [ca. 1910]; 993; 1 blad
          - Kadastrale kaart van Veenhuizen, 1:5000. Uittreksels., 1926; 994; 1 omslag
            Met bladwijzer.
          - Hoofdvaart. Kaarten van de Norgervaart tot de Friese grens, 1:1000. In omslag met schutblad., 1883-1884; 995; 1 omslag
            Gewaarmerkt als horende bij het proces-verbaal van overdracht 21-11-1884.
          - Hoofdvaart. Plattegronden van Veenhuizen rond de Hoofdvaart, 1:200-1:5000, [ca. 1950-] 1962; 996; 1 omslag
          - Wegen en Wijken. Profielen en doorsneden, 1:50, [ca. 1910]; 997; 5 bladen
          - Weg van Fochteloo en Weper. Ontwerptekeningen voor de weg naar Veenhuizen, 1:100-1:2500, [ca. 1915]; 998; 2 bladen
          - Zandweg naar de grens van Oosterwolde. Tekening voor de aanleg, 1:100-1:5000, 1919; 999; 1 blad
          - Heidegrond. Tekening van de waterpassing, 1:1000, [ca. 1915]; 1000; 1 blad
          - Bruggen, duikers en stuwen. Ontwerp- en werktekeningen voor de bouw en wijziging en constructietekeningen, 1:1-1:100, [ca. 1840-] 1929; 1001; 1 omslag
            Overgebleven originelen, ondernummering: 7/8/19/21/22/34/35/36/37/38
          - Kabels elektriciteit, telefoon enzovoort. (Kadastrale) kaarten voor de aanleg, 1:5000, 1922-1940; 1002; 1 omslag
          - Riolering enzovoort. Tekeningen en kaarten voor waterafvoer, [W.C. Metzelaar e.a.], 1:1-1:1000, [1906-] 1939; 1003; 1 omslag
            Overgebleven originelen, ondernummering: 6/7/8/9
        - Woningen
          Het betreft normalisatietekeningen en ontwerptekeningen van bestaande woningen (vnl. inv. nr 1006).
          - Type 1 en 2. Ontwerp- werk- en detailtekeningen voor de bouw, W.C. Metzelaar, Joh.G. Robbers, 1:1-1:20, 1908-1919; 1004; 1 omslag
            Overgebleven originelen, ondernummering: 7/8/10/11/12
          - Type 2. Tekeningen voor de bouw van een schuurtje en een wasemkap en revisietekeningen, 1:1-1:20, [ca. 1900-] [1925]; 1005; 2 bladen
          - Type 3, 4, 5, 6 en 7. Ontwerp- werk en detailtekeningen voor de bouw, W.C. Metzelaar, 1:1-1:100, [ca. 1890-] 1910; 1006; 1 omslag
            Overgebleven originelen, ondernummering: 1/3/5/8/9/10/11/12/13/14/15/16/17
            Veel ontwerptekeningen van bestaande woningen.
          - Type 3, 4, 5 en 6. Doorsneden, 1:10, [ca. 1900]; 1007; 1 blad
          - (Oud) type 4. Ontwerptekening voor de bouw, W.C. Metzelaar, 1:50, 1887; 1008; 2 bladen
          - (Nieuw) type 4. Ontwerptekening voor de bouw en revisietekeningen, 1:20-1:100, 1900-1920; 1009; 3 bladen
          - Type 4 en 5. Doorsnede en plattegrond, 1:20, 1910; 1010; 2 bladen
          - Type 5. Ontwerptekening voor de bouw, W.C. Metzelaar, 1:100, 1900; 1011; 1 blad
          - Type 5 en 6. Revisietekening, W.C. Metzelaar, 1:100, 1920; 1012; 1 blad
            Bijgewerkte ontwerptekening van 1900.
          - Type 6. Ontwerptekening voor de bouw, 1:100, 1900; 1013; 1 blad
          - Type 7. Ontwerp- en werktekeningen voor de bouw, W.C. Metzelaar, 1:1-1:100, 1900-1909; 1014; 1 omslag
            Overgebleven originelen, ondernummering: 3/4/5/6
        - Veenhuizen I (Norgerhaven)
          - 2de Wijk. Dwarsprofielen, 1:100, 1913; 1015; 1 omslag
          - Kanaal uit 2de wijk naar Westerwolde. Ontwerptekening, 1:100-1:5000, [ca. 1840]; 1016; 1 blad
            Met profielen.
          - [Oude Asserstraat, Plantsoenstraat, Hoofdweg,]
          - Gestichten en omgeving, 1017-1022
            - Woongesticht. Ontwerp-, werk- en detailtekeningen voor de bouw, verbouw en inrichting en tekeningen voor de aanleg van centrale verwarming, W.C. Metzelaar e.a., 1:1-1:5000 1897 [-ca. 1960], 1017; 1 omslag
              Overgebleven originelen, ondernummering: 1/10/16/36/46/47/49/51/52/53/54/58/60/61/62/63/65/66/67
              Met een ontwerptekening voor een verblijfplaats voor bezoekers.
            - Werkgesticht. Ontwerp-, werk- en detailtekeningen voor de bouw en verbouw en tekeningen voor de aanleg van verwarming, elektra enzovoort, W.C. Metzelaar e.a., 1:1-1:200, [1884-] 1940, 1018; 1 omslag
              Overgebleven originelen, ondernummering: 1/2/3/4/5/6/7/8/9/10/11/12/13/16/17/19/20/22/23/26/27/28/29/43/44/45/46/47/49/51/52/53/54/65/66/67/68/69/70/71/72
            - Werkgesticht en woningen A-O. Plattegronden getekend na de verbouw, W.C. Metzelaar, 1:200-1:1000 1901-1909, 1019; 4 bladen
              Met aangegeven de leidingen enzovoort.
            - Woningen A-O voor de gestichten. Plattegrond, 1:200 1906, 1020; 1 blad
            - Wijk aan de zuid-oostzijde van de gestichten. Plattegrond en profielen, 1:100-1:200 [ca. 1900], 1021; 1 blad
            - Kabelhuisje. Ontwerptekening, 1:10. Schets. [ca. 1920], 1022; 1 blad
          - [Hoofdweg, Oude Asserstraat, Gouden Regenplein,] Woningen van het type 1,2 en oud 4.
          - Ontwerp-, werk- en detailtekeningen voor de bouw en uitbreiding, W.C.Metzelaar, 1:1-1:100, [ca. 1890-] 1909; 1023; 1 omslag
            Overgebleven originelen, ondernummering: 1/10/16/17/18/20/21/23
            Met schetsen voor te bouwen schuurtjes bij woningen van het type oud 4.
          - Hoofdweg 1, Woning. Opmetingstekening, 1:100-1:1000, 1958; 1024; 1 blad
          - Hoofdweg 2, Woning van de directeur van Norgerhaven, Heidezicht, type 7. Tekeningen voor de bouw- en uitbreiding en tekeningen voor het interieur, W.C. Metzelaar, S. Wijn, 1:1-1:100, [ca. 1895-] 1908; 1025; 1 omslag
          - Hoofdweg 4, Onderwijzerswoning. Ontwerp- en opmetingstekening, J.F. Metzelaar, 1:100-1:5000, 1876, 1959; 1026; 2 bladen
            Zie ook bestekkenverzameling inv. nr 1823.
          - Hoofdweg 6-8, Cementloods/Brandspuithuisje/Museum. Tekening voor de bouw van een rek voor brandladders, [ca. 1:1-ca. 1:20], [ca. 1925]; 1027; 1 blad
          - Hoofdweg 14, Woning van het oude type 3 Werk en Bid. Ontwerptekening voor de bouw- en revisietekeningen, W.C.Metzelaar, 1:50-1:100, 1890-1920; 1028; 3 bladen
            Met plattegrond van de woning en omgeving waarop de riolering enzovoort staat aangegeven.
          - Hoofdweg 14-24, Woningen van het type 3 Werk en Bid, Huis en Haard, Werken is Leven. Plattegrond van de riolering enzovoort, W.C. Metzelaar, 1:200, 1900; 1029; 2 bladen
          - Hoofdweg 26, Woning type 7 van de geneesheer, Humaniteit. Ontwerp- en werktekeningen voor de bouw en tekeningen voor de verbouw van de woning tot kleuterschool, W.C. Metzelaar e.a., 1:10-1:5000, [1901-] [ca. 1960]; 1030; 1 omslag
          - Hoofdweg 26-32, School Leerplicht, woningen van het type 3 en 7, Opvoeding en Humaniteit. Plattegrond van de riolering enzovoort, W.C. Metzelaar, 1:200, 1909; 1031; 1 blad
          - Hoofdweg 32, School Leerplicht/Open inrichting Fleddervoort. Werk- en detailtekeningen voor de bouw, opmetingstekeningen voor de aanleg van elektra en tekening voor de bouw van een barak, W.C. Metzelaar e.a., 1:1-1:100, [ca. 1880-] 1944; 1032; 1 omslag
            Overgebleven originelen, ondernummering: 1/2/3/4/5/9
          - Hoofdweg 34-48, Woningen. Ontwerp- en werktekeningen voor de bouw, 1:1-1:100, 1932-1934; 1033; 1 omslag
          - Hoofdweg 56-74, Woningen Tien Geboden. Werk- en detailtekeningen, S. Wijn, Joh. G. Robbers, 1:1-1:200, 1919-1921; 1034; 1 omslag
          - Hoofdweg [3-39,] Woningen. Ontwerptekeningen voor de bouw, 1:1000, 1947; 1035; 1 blad
        - Veenhuizen II (Esserheem)
          - Plattegronden, W.C. Metzelaar, 1:2500, 1908; 1036; 2 bladen
          - Oude Gracht, Meidoornlaan, Gestichten en omgeving, 1037-1043
            - Woongesticht. Bestek-, werk-, detailtekeningen voor de bouw en verbouw en revisietekeningen en tekeningen voor de aanleg van elektra en verwarming, 1:1-1:200 1895-1926, 1959, 1037; 1 omslag
              Overgebleven originelen, ondernummering: 1/2/3/4/5/6/7/8/9/11/12/13/16/17/18/19/20/21/22/23/24/25/26/28/29/30/31/32/33/34/35/36/37/39/41/42/43/44/45/46/48/49/50/52/53/54/55/56/57/58/59/60/61/62/63/64/65/66/67/68/69/70
              Met een ontwerptekening voor de verbouw van de oostvleugel uit ca. 1955.
              Bestektekeningen horen bij bestek nr 48 1895 en nr 63 1896.
            - Woongesticht en omgeving. Plattegronden van de riolering enzovoort, 1:500, 1:1000 1920, 1038; 2 bladen
            - Werkgesticht en touwbaan. Werk- en detailtekeningen voor verbouw en restauratie- tekeningen, 1:1-1:200 [ca. 1870-] 1959, 1039; 1 omslag
              Overgebleven originelen, ondernummering: 9/10/16/17/19/20/21/23/24/25
              Met een plattegrond van het gesticht uit 1959.
            - Werkgesticht, touwbaan/Centraal magazijn. Tekening voor de aanleg van de nieuwe straat van het oude gesticht naar het centraal magazijn, 1:100 [ca. 1900], 1040; 2 bladen
            - Werkgesticht, garage. Tekeningen voor de bouw, 1:1-1:50 1928, 1041; 1 omslag
            - Telefoon- en filterhuisje en omgeving. Plattegronden met leidingen enzovoort, W.C. Metzelaar, S. Wijn, 1:200 1904-1914, 1042; 2 bladen
            - Hijsinstallatie t.b.v. de huisvuillaadbak en faecalientank. Ontwerptekening voor de bouw, 1:50-1:5000 [ca. 1950], 1043; 1 blad
          - Generaal van den Boschweg, zie ook inv. nrs 1070 en 1071., 1044-1053
            - Generaal v/d Boschweg, Schipperswijk en omgeving. Plattegrond, 1:200 1922-1929, 1044; 1 blad
            - Generaal v/d Boschweg 8-18, Woningen P en Q, Kennis is Macht, Arbeid is Zegen, type 2 en 4. Plattegrond van de riolering enzovoort, W.C. Metzelaar, 1:200 1910, 1045; 2 bladen
            - Generaal v/d Boschweg 34-36, Woningen type 5. Werk- en detailtekeningen voor de bouw, Joh. G. Robbers, 1:1-1:20 1919, 1046; 1 omslag
              Met een tekening met details van de woningen van het type 3 en 4.
            - Generaal v/d Boschweg 40-42, Woning van de adjunct-directeur van de landbouw, type 7. Ontwerp- en werktekeningen voor de bouw, W.C. Metzelaar 1:20-1:100 1901, 1047; 5 bladen
            - Generaal van den Boschweg 48, Brandspuithuisje. Revisietekening, 1:20-1:500 1905, 1048; 1 blad
            - Generaal v/d Boschweg 50-52, Woning Vooruit. Ontwerptekening voor de bouw, [W.C. Metzelaar], 1:50 1889, 1049; 2 blad
            - Generaal v/d Boschweg 54 (-56), Officierswoning. Ontwerptekening voor de bouw en tekening voor de verbouw tot dubbele woning, W.C. Metzelaar e.a, 1:100-1:5000 1885, 1951, 1050; 2 bladen
            - Generaal v/d Boschweg 9, School Leerlust. Ontwerptekeningen voor de bouw, uitbreiding en verbouw en tekeningen voor de inrichting, 1:1-1:5000 [ca. 1885-] 1955, 1051; 1 omslag
              Overgebleven originelen, ondernummering: 4/9/10/12/13/14/15/16/17/18
            - Generaal van den Boschweg, Opslagruimte van hout enzovoort (naast Leerlust). Werktekeningen voor de bouw, 1:20-1:200 1906, 1052; 2 bladen
            - Generaal van den Boschweg, Landbouwmagazijn. Tekening voor de bouw, 1:200 1953, 1053; 1 blad
          - [Hoofdweg,] Woningen type 2. Plattegrond van de woningen en omgeving, 1:100, [ca. 1920]; 1054; 1 blad
          - Hoofdweg 80, Zwembad. Ontwerptekening voor de verbetering van de watervoorziening, 1:200, [ca. 1940]; 1055; 1 blad
          - Hoofdweg 108, Pastorie Zegenrijk. Ontwerptekeningen voor de bouw, 1:100, 1887; 1056; 2 bladen
          - Hoofdweg 110, Kosterwoning. Detailtekening voor de bekapping, 1:1, [ca. 1900]; 1057; 1 blad
          - Hoofdweg 110-112 Hervormde kerk, kosterwoning. Opmetingstekeningen, 1:10-1:5000, 1890-1945; 1058; 1 omslag
            Overgebleven originelen, ondernummering: 1/2/3/4/5/6/7/10/11
          - Hoofdweg 116, Verenigingsgebouw, 1059-1060
            - Voorontwerp voor de bouw, W.C. Metzelaar, 1:100 1911, 1059; 1 blad
            - Ontwerp-, bestek-, werk- en detailtekeningen voor de bouw en verbouw en constructietekeningen, [W.C. Metzelaar], S.Wijn, G.de Zwart, 1:1-1:200 [ca. 1910-] 1959, 1060; 1 omslag
              Overgebleven originelen, ondernummering: 24/25/26/27/28/29/30/31/32/33/34/35/36/37/38/39/40/41/42/43/44/46/48/49/50/51/52/53
              Met een plattegrond van het gebouw en omgeving waarop de riolering staat aangegeven.
          - Hoofdweg 118, Woning van de hoofddirecteur. Werk- en detailtekeningen voor de bouw en verbouw en opmetingstekeningen, ook voor de aanleg van verwarming, 1:1-1:100, [ca. 1865-] 1963; 1061; 1 omslag
            Overgebleven originelen, ondernummering: 9/10/11/12/13/14/15
          - Hoofdweg 120, Synagoge/Bureau hoofddirectie. Ontwerp- en werktekeningen voor de verbouw en uitbreiding, opmetingstekeningen en revisietekeningen, W.C. Metzelaar e.a., 1:1-1:5000, 1903-1963; 1062; 1 omslag
            Overgebleven originelen, ondernummering: 8/11/12/13
          - Hoofdweg 128-132, Zuivelfabriek, ijshuis, woningen en molen. Plattegronden, W.C.Metzelaar, 1:100, 1903-1910; 1063; 1 blad
          - Hoofdweg 134, Graan- en meelpakhuis/Graanschoonderij. Werktekeningen voor de bouw, constructietekeningen en opmetingstekening, W.C. Metzelaar, 1:1-1:50, 1896 [-ca. 1930]; 1064; 1 omslag
            Overgebleven originelen, ondernummering: 1/5/6
          - Hoofdweg 138, Graansilo. Werk- en detailtekeningen voor de bouw en constructie-tekeningen, 1:2-1:100, 1928; 1065; 1 omslag
          - Hoofdweg 140, Stoomzuivelfabriek/Elektrische malerij. Ontwerp- en werktekeningen voor de bouw en verbouw en constructietekeningen, W.C. Metzelaar, 1:1-1:50, 1902 [-ca. 1920]; 1066; 1 omslag
            Overgebleven originelen, ondernummering: 3/4/5/6/7/8/9/10
          - Hoofdweg 148-150, Woningen Geestkracht (voorheen Landbouw) en Nauwgezetheid, type 7. Plattegronden, W.C. Metzelaar, 1:100, 1910; 1067; 2 bladen
          - Hoofdweg 148, Woning Geestkracht (voorheen Landbouw). Werktekeningen voor de bouw en de verbouw, [W.C. Metzelaar e.a.], 1:1-1:20, [ca. 1900-] 1919; 1068; 1 omslag
          - Hoofdweg 150, Woning Nauwgezetheid. Werktekeningen voor de bouw, W.C. Metzelaar, 1:20-1:100, 1908-1910; 1069; 4 bladen
          - Hoofdweg 152-154/Generaal v/d Boschweg 22-24, Woningen. Ontwerptekeningen voor de bouw, [ca. 1:20-] 1:5000, 1948-1963; 1070; 1 omslag
            Nooit uitgevoerd.
          - Hoofdweg 156/Generaal van den Boschweg 6, Directiehotel, woning Ruimzicht. Plattegrond van de riolering enzovoort, 1:100, [ca. 1900]; 1071; 2 bladen
          - Hoofdweg 156, Directiehotel/Woning en kantoor van Domeinen. Werk- en detailtekeningen voor de bouw, tekeningen voor de inrichting, opmetingstekeningen en tekeningen voor de aanleg van bliksemafleiders, [W.C. Metzelaar], 1:1-1:5000, [ca.1900-] 1959; 1072; 1 omslag
            Overgebleven originelen, ondernummering: 5/7/8/11/12/13/15/16/17/18/19/20/21
            Met plattegrond van gebouw en omgeving waarop de riolering enzovoort staat aangegeven.